臺灣彰化地方法院刑事判決　　　　　 100年度簡上字第163號
上　訴　人　臺灣彰化地方法院檢察署檢察官
被　　　告　葉許秀雲
選任辯護人　陳青來律師
被　　　告　劉玉秋
上列上訴人因妨害風化案件，不服本院刑事庭中華民國100年8月
10日100年度簡字第1634號第一審刑事簡易判決（檢察官聲請簡
易判決處刑案號：臺灣彰化地方法院檢察署100年度偵字第329號
），提起上訴，本院管轄之第二審合議庭判決如下：
    主  文
上訴駁回。
    事  實
一、葉許秀雲為「蘋果園理髮廳」之負責人，出資經營該理髮廳
    ，並租用彰化縣田中鎮○○路000號房屋為該理髮廳之營業
    處所，劉玉秋則自民國99年6月20日起受僱於葉許秀雲，負
    責看顧櫃臺、對顧客收費、代葉許秀雲發放報酬予店內小姐
    等工作。二人共同基於意圖營利而容留、媒介女子與他人為
    性交或猥褻行為之犯意聯絡，由葉許秀雲訂定除刮沙、推拿
    等服務最低消費金額為每小時新臺幣（下同）1000元，加節
    每半小時300元外，如要求小姐提供「全套」性服務，則1小
    時金額為1,500元，或由小姐與顧客議定更高價格，獲利由
    小姐與葉許秀雲55對分，並容留成年女子陳月雲在「蘋果園
    理髮廳」提供包括性交或猥褻之服務，而由劉玉秋於99年12
    月31日19時30分許，在該理髮廳，媒介陳月雲與顧客林泳昌
    在2樓A號包廂性交。嗣於同日21時15分許，經警持搜索票，
    當場查獲甫結束性交易之陳月雲、林泳昌，並扣得「蘋果園
    理髮廳」之工作日報表4張、營業收入現金1,600元、上開理
    髮廳1至2樓間自動門遙控鎖1只、小姐輪班號碼牌5支等物，
    始悉上情。
二、案經彰化縣警察局田中分局報告臺灣彰化地方法院檢察署檢
    察官偵查起訴。
    理  由
一、按被告以外之人於審判外之陳述，雖不符刑事訴訟法第159
    條之1至第159條之4之規定，而經當事人於審判程序同意作
    為證據，法院審酌該言詞陳述或書面陳述作成時之情況，認
    為適當者，亦得為證據。當事人、代理人或辯護人於法院調
    查證據時，知有第159條第1項不得為證據之情形，而未於言
    詞辯論終結前聲明異議者，視為有前項之同意，刑事訴訟法
    第159條之5定有明文。核其立法意旨在於傳聞證據未經當事
    人之反對詰問予以核實，原則上先予排除。惟若當事人已放
    棄反對詰問權，於審判程序中表明同意該等傳聞證據可作為
    證據；或於言詞辯論終結前未聲明異議，基於尊重當事人對
    傳聞證據之處分權，及證據資料愈豐富，愈有助於真實發見
    之理念，且強化言詞辯論主義，使訴訟程式得以順暢進行，
    上開傳聞證據亦均具有證據能力。查：本判決所引之被告以
    外之人於審判外所為之陳述及卷內其他書證，檢察官及被告
    葉許秀雲及其辯護人、被告劉玉秋於本院行準備程序中均表
    示對該等傳聞證據之證據能力同意有證據能力，並於本院審
    理時未就卷內其他證據資料之證據能力有所爭執，且迄本院
    言詞辯論終結前，均未主張有刑事訴訟法第159條第1項不得
    為證據之情形，經本院審酌上開傳聞證據作成時，較無人情
    施壓或干擾，亦無不當取證之情形，認為以之作為本案之證
    據亦屬適當，是上揭傳聞證據均具有證據能力。至其餘資以
    認定被告犯罪事實之非供述證據，亦查無有何違反法定程序
    取得之情形，亦均認具有證據能力。
二、上開犯罪事實，業據被告葉許秀雲、劉玉秋於原審及本院審
    理時坦承不諱，並經證人陳月雲、林泳昌分別於警詢、偵查
    時之證述；證人即執行搜索勤務員警許登科、曾聖文、楊荐
    凱、薛乃仁於偵查時之證述；證人即喬裝員警陳永豊於偵查
    之證述；證人蕭順聰、證人即前揭理髮廳服務小姐邱蓉琴、
    李月里於偵查之證述等情節可佐，並有警方於查獲時所拍攝
    之陳月雲未著內褲、內褲棄置地上、林泳昌衣衫不整之照片
    各1張及查獲前在包廂外側錄其2人從事性交易過程之錄音光
    碟1片、光碟譯文1份、勘查「蘋果園理髮廳」之勘驗筆錄、
    現場照片13張等附卷可稽，足證被告2人之任意性自白與事
    實相符。綜此，本案事證明確，被告2人犯行均堪認定，各
    應依法論科。
三、按刑法第231條「意圖使男女與他人性交或猥褻之行為，而
    引誘、容留或媒介以營利者」，其處罰之對象為引誘、容留
    或媒介之人，犯罪構成要件乃以行為人主觀上有營利及使男
    女與他人為性交或猥褻行為之犯意，客觀上有引誘、容留或
    媒介之行為為已足，屬於形式犯。故行為人只要以營利為目
    的，有使男女與他人為性交或猥褻行為之意圖，而著手引誘
    、容留或媒介行為，即構成犯罪；至該男女與他人是否有為
    性交或猥褻之行為，則非所問，亦不以媒介行為人取得財物
    或利益，始足當之（最高法院98年度台上字第862號判決意
    旨參照）。查被告2人確於上開時地，分別媒介、容留顧客
    林泳昌與陳月雲從事性交易。核被告2人所為，均係犯刑法
    第23 1條第1項前段之意圖使男女為性交之行為，而容留以
    營利之罪。被告2人就上開犯行，有犯意聯絡及行為分擔，
    均為共同正犯。又被告2人媒介之低度行為為容留之高度行
    為所吸收，均不另論罪（最高法院94年度台上第6002號判決
    意旨參照）。
四、原審審酌被告葉許秀雲曾因妨害風化案件，經臺灣高等法院
    臺中分院以81年度上易字第1276號判決處有期徒刑5月確定
    ，於81年10月22日易科罰金執行完畢，距今近20年，且於本
    案犯罪前，5年以內未曾因故意犯罪受有期徒刑以上刑之宣
    告；被告劉玉秋則未曾因故意犯罪受有期徒刑以上刑之宣告
    ，此有臺灣高等法院被告前案紀錄表可憑，彼等因一時失慮
    致罹刑章，經此偵、審程序，當知警惕，信無再犯之虞，本
    院認所宣告之刑，以暫不執行為適當，量處被告葉許秀雲有
    期徒刑8月，併依刑法第74條第1項第2款諭知緩刑3年，並斟
    酌被告葉許秀雲因守法觀念薄弱而觸法，為確保其能記取教
    訓，併依同條第2項第4款規定，諭知被告葉許秀雲向公庫支
    付新臺幣10萬元；另就被告劉玉秋量處有期徒刑4月，如易
    科罰金，以新臺幣1,000元折算1日，併依刑法第74條第1項
    第1款諭知緩刑3年，並斟酌被告劉玉秋因守法觀念薄弱而觸
    法，為確保其能記取教訓，併依同條第2項第4款規定，諭知
    被告劉玉秋向公庫支付新臺幣1萬元。扣案之工作日報表4張
    、自動門遙控鎖1只、輪班號碼牌5支為被告葉許秀雲所有，
    且係供本案犯罪所用之物，扣案之現金1,600元則為被告葉
    許秀雲因犯罪所得之物，應依刑法第38條第1項第2款、第3
    款宣告沒收。認事用法均無不合，量刑亦屬妥適，應予維持
    。檢察官上訴意旨略以：原判決事實及理由內諭知被告葉許
    秀雲向公庫支付10萬元；被告劉玉秋向公庫支付1萬元，但
    其主文卻漏未諭知，顯有主文與事實及理由矛盾之違誤等語
    。惟按判決有誤寫、誤算或其他類此之顯然錯誤，或其正本
    與原本不符者，法院得以裁定更正之，民事訴訟法第232條
    第1項固定有明文。且上開規定，依大法官會議（釋字）第
    43號解釋，於刑事訴訟法準用之。然所謂誤寫、誤算或其他
    類此之顯然錯誤，應指依判決中之文字、數字等資料顯示，
    於判決中所表示者與法院本來之意思顯然不符者而言，即理
    由中表現出之意思，漏未表示於主文，或主文中已有表示，
    卻於理由中並未表現出者，得予更正，最高法院78年（度）
    台聲字第367號裁定可資參照。查，原判決於事實及理由欄
    ，已諭知被告2人各緩刑3年，被告葉許秀雲並向公庫支付10
    萬元；被告劉玉秋並向公庫支付1萬元如前，主文漏未記載
    緩刑所附條件，雖有瑕疵，惟此係屬顯然之誤寫，且不影響
    原判決之本旨，非不可經由裁定方式予以更正。而原審法院
    業於100年9月5日以裁定更正，有該裁定正本在卷可稽，則
    原判決之瑕疵既已補正，檢察官之上訴，即難認有理由，應
    予駁回。
據上論結，應依刑事訴訟法第368條，判決如主文。
本案經檢察官紀雅惠到庭執行職務。
中    華    民    國   100    年    12    月    16    日
            刑事第七庭  審判長法  官  葉明松
                              法  官  張佳燉
                              法  官  汪曉君
以上正本證明與原本無異。
不得上訴。
中    華    民    國   100    年    12    月    16    日
                              書記官  陳品潔